【裁判字號】    89,台上,2670
【裁判日期】    891124
【裁判案由】    給付貨款
【裁判全文】
最高法院民事裁定                              八十九年度台上字第二六七○號
    上  訴  人  馨堡貿易有限公司
    法定代理人  林莎妤
    訴訟代理人  劉興源律師
    被 上訴 人  九如實業股份有限公司
    法定代理人  林隆士
    訴訟代理人  蔡奮鯨律師
                徐秀鳳律師
右當事人間請求給付貨款事件，上訴人對於中華民國八十九年七月二十五日台灣高等
法院第二審判決（八十九年度上字第一七一號），提起上訴，本院裁定如左：
    主  文
上訴駁回。
第三審訴訟費用由上訴人負擔。
    理  由
按對於第二審判決上訴，非以其違背法令為理由，不得為之。民事訴訟法第四百六十
七條定有明文。依同法第四百六十八條規定，判決不適用法規或適用不當者，為違背
法令。而判決有同法第四百六十九條所列各款情形之一者，為當然違背法令。是當事
人提起上訴，如依民事訴訟法第四百六十八條規定，以第二審判決有不適用法規或適
用法規不當為理由時，其上訴狀或理由書應有具體之指摘，並揭示該法規之條項或其
內容。若係成文法以外之法則，應揭示該法則之旨趣。倘為司法院解釋、或本院之判
例，則應揭示該判解之字號或其內容。如以民事訴訟法第四百六十九條所列各款情形
為理由時，其上訴狀或理由書，應揭示合於該條款之事實。上訴狀或理由書如非依此
項方法表明，或其所表明者，顯與上開法條規定之情形不相合時，即難認為已對第二
審判決之違背法令有具體之指摘，其上訴自難認為合法。本件上訴人對第二審判決提
起上訴，核其上訴理由略稱：依被上訴人所提之貨櫃運送簽收單，交貨日期分別為民
國八十六年二月十三日與十八日，即應自八十六年六月十三日與十八日起算時效。如
依被上訴人所提之發票上所載日期分別為八十六年三月十四日與十八日，亦應自該發
票上所載日期起算時效。被上訴人於八十八年七月十二日始起訴請求，已罹於時效。
又被上訴人提起本件之訴，係重複起訴。另被上訴人係交貨與「協寶公司」，並非交
貨與上訴人云云，無非係就原審取捨證據、認定事實之職權行使所論斷：按兩造合約
關於貨款之給付，係約定貨到後一百二十天付款。而系爭貨物最後交付日為八十六年
三月十四日，有託運單在卷可憑。則貨到一百二十日後為八十六年七月十三日，時效
應自八十六年七月十三日起算，迄被上訴人於八十八年七月九日起訴時（見第一審卷
第五頁）止，尚未逾二年時間，自無所謂罹於時效可言。被上訴人雖曾對「馨堡貿易
股份有限公司」提起給付工程款之訴，遭第一審法院駁回敗訴確定。惟本件起訴之對
象為「馨堡貿易有限公司」，與上開遭判決駁回事件之當事人並不相同，自無所謂同
一事件問題。上訴人雖否認被上訴人已依約交付買賣標的物，辯稱：被上訴人係將買
賣標的物交付訴外人「協寶公司」。然查，上訴人已支付部分貨款，此經第一審函請
台灣中小企業銀行仁愛分行及萬泰商業銀行查明結果，上訴人所簽發之支票，確由被
上訴人提示兌現，有台灣中小企業銀行仁愛分行八十八年十月二十八日八八仁愛字第
○二八四四號函、萬泰商業銀行八十八年十一月十一日八八泰儲字第○一七五號函在
卷可憑；核與被上訴人所提之統一發票、結帳單、對帳單相符。足證上訴人確已支付
部分貨款之事實，亦可證上開貨櫃運送簽收單、統一發票、結帳單及對帳單係為真實
。再者，被上訴人為催討本件貨款，曾於八十七年六月五日發存證信函於上訴人，上
訴人亦回函坦承被上訴人已依約交付貨物，僅係於該回函中主張被上訴人遲延履行及
指摘被上訴人與上訴人之協力廠商「協寶公司」間有不正常之運送關係而已。足證被
上訴人確已依約將買賣標的物交付上訴人云云。指摘其為不當，而非具體表明合於不
適用法規、適用法規不當、或民事訴訟法第四百六十九條所列各款之情形，難認對該
判決之如何違背法令已有具體之指摘。依首揭說明，應認其上訴為不合法。
據上論結，本件上訴為不合法。依民事訴訟法第四百八十一條、第四百四十四條第一
項、第九十五條、第七十八條，裁定如主文。
中      華      民      國    八十九    年     十一     月    二十四    日
                              最高法院民事第三庭
                                  審判長法官  范  秉  閣
                                        法官  朱  建  男
                                        法官  許  澍  林
                                        法官  鄭  玉  山
                                        法官  許  朝  雄
      右正本證明與原本無異
                                              書  記  官
中      華      民      國    八十九    年     十二     月      七      日


司法院資訊處製作；財團法人民間司法改革基金會備份。
